Inventaris van het archief van prof. dr. P. Muntendam [levensjaren 1901-1986], (1927) 1936-1986
Nationaal Archief, Den Haag
- Aanwinst 1984, C.
  - DOSSIERS INZAKE VERSCHILLENDE ONDERWERPEN, IV.
    - Maatschappelijke en ethische vraagstukken, 3.
      - Stukken betreffende het bevolkingsvraagstuk., 1964-1979; 192-202
        - Stukken betreffende het Wereldbevolkingsjaar van de Verenigde Naties en daartoe gehouden conferenties. 1964-1965, 192
        - Stukken betreffende het tweede Wereldbevolkingsjaar van de Verenigde Naties. 1974, 193
        - Stukken betreffende lezingen van Muntendam naar aanleiding van het tweede Wereldbevolkingsjaar. 1974, 194
        - Dossier inzake een publicatie "Population control and human rights", met documentatie. 1976, 195
        - Verslagen van een Nederlandse gespreksgroep inzake het bevolkingsvraagstuk. 1965-1966, 196
        - Artikelen en rapporten, verzameld ten behoeve van de gespreksgroep inzake het bevolkingsvraagstuk. 1964-1966, 197
        - Stukken betreffende de presentatie van het rapport van de Staatscommissie Bevolkingsvraagstukken. 1976-1979, 198
        - Stukken betreffende het symposium van de Koninklijke Akademie van Wetenschappen: De mens in dichte pakking. 1966, 199
        - Stukken betreffende de Leidse diesrede: het Wereldbevolkingsvraagstuk en de rechten van de mens. 1968, 200
        - Dossier inzake "de arts en het bevolkingsvraagstuk". 1974, 201
        - Diverse teksten van lezingen en artikelen. 1964-1975, 202
      - Stukken betreffende ontwikkelingshulp, hongerbestrijding en mensenrechten. Documentatie., 1966-1968; 203
      - Stukken betreffende kunstmatige zwangerschapsvoorkoming., 1965-1968; 204-206
        - Stukken betreffende reacties op de encycliek Humanae Vitae van paus Paulus VI. 1968, 204
        - Stukken betreffende de schrapping van de verkoop van anticonceptiemiddelen uit het strafwetboek. 1966, 205
        - Stukken betreffende informatie over orale anticonceptie. 1965, 206
      - Stukken betreffende het abortusvraagstuk., 1966-1981; 207-213
        - Documentatie inzake "family planning". 1966, 207
        - Documentatie inzake abortus vóór het wetsontwerp. 1966-1970, 208
        - Documentatie inzake de indiening van een wetsontwerp inzake abortus. 1973-1976, 209
        - Stukken betreffende een open brief van Muntendam naar aanleiding van uitlatingen van mr. A.A.M. van Agt als minister van Justitie over de medische stand, bij zijn verdediging van het justitiële vervolgingsbeleid ten aanzien van abortus. 1974, 210
        - Stukken betreffende de aanvaarding van een wetsvoorstel inzake de abortus door de Tweede Kamer. 1976, 211
        - Stukken betreffende een artikel van Muntendam over het aanvaarde wetsontwerp. 1976, 212
        - Stukken betreffende het abortuswetgeving na de verwerping van het abortuswetsontwerp door de Eerste Kamer. 1977-1981, 213
      - Ingekomen rapport van de Staatscommissie Kunstmatige Inseminatie bij de Mens, met begeleidende nota's., 1965; 214
      - Stukken betreffende voorstellen tot verplicht geneeskundig onderzoek voor het huwelijk., 1964; 215
      - Stukken betreffende adviezen en lezingen inzake euthanasie., 1976-1983; 216
      - Stukken betreffende alcoholisme., 1955-1959 en Z.j.; 217
      - Stukken betreffende het gebruik van nicotine en marihuana., 1964-1966; 218
      - Stukken betreffende milieuvraagstukken., 1956-1972; 219-222
        - Stukken betreffende de fluoridering van drinkwater. 1967-1972, 219
        - Stukken betreffende huidziekten, veroorzaakt door een fout in de produktie van een margarine door Unilever ("de Planta-affaire"). 1960-1961, 220
        - Teksten van artikelen en lezingen inzake "atoomenergie en volksgezondheid". 1956-1959, 221
        - Stukken betreffende een congres voor openbare gezondheidsregeling aan de Technische Hogeschool in Delft, gewijd aan geluidshinder. 1968, 222
      - Stukken betreffende voordrachten van Muntendam voor een politieke scholingscommissie voor vrouwen, met documentatie inzake de gezondheidszorg in Nederland, 1977; 223
    - Bestrijding van ziekten, 4.
      - Stukken betreffende geslachtsziekten., 1964-1965; 224
      - Stukken betreffende de Nederlandse Stichting voor Leprabestrijding., 1975-1983; 225-228
        - Ingekomen verslagen van leprakolonies. 1975-1977, 225
        - Correspondentie en verslagen., 226-228
          - 1975-1977, 226
          - 1978-1979, 227
          - 1982-1983, 228
        - Stukken betreffende rapporten over pokkenbestrijding in het kader van de Wereldgezondheidsdag. 1965, 229
      - Stukken betreffende de Nederlandse Vereniging tot Reumabestrijding., 1949-1980; 230-232
        - Brochures van de vereniging. 1949-1980, 230
        - Stukken betreffende conferenties over reuma. 1962-1966, 231
        - Correspondentie met de vereniging. 1976-1979, 232
      - Stukken betreffende kankerbestrijding., 1959-1983; 233-234
        - Ingekomen stukken van het Koningin Wilhelminafonds. 1959-1981, 233
        - Stukken betreffende de prof. P. Muntendamprijs. 1975-1983, 234
      - Stukken betreffende de bestrijding van tuberculose en diabetes., 1976, 1982; 235
    - Universiteitsorganisatie, 5.
      - Stukken betreffende het studentenprotest en veranderingen in universitaire structuren., 1969; 236
      - Stukken betreffende studentenvoorzieningen., 1956-1970; 237
        In 1956 was Muntendam voorzitter van de Adviescommissie voor te treffen voorzieningen ten behoeve van studenten.
      - Dossier inzake "sociale geneeskundë., 1950-1965; 238
      - Stukken betreffende de deelname van de universiteiten aan internationale conferenties over mensenrechten en een artikel van Muntendam over Universiteit en Mensenrechten., 1968; 239
  - PUBLICATIES, V.
    - Correspondentie met Elseviers' uitgeversmaatschappij over artikelen in Winkler Prins Encyclopedieën., 1965-1972; 240
    - Diverse artikelen en interviews., 1968-1982; 241
    - Toelichtingen op het onderhoud Met de kabinetsformateur, Juli 1952; 242
- AANVULLING 1985, D.
  - Politieke aangelegenheden, 1.
    - Lijsten van redevoeringen, gehouden als staatssecretaris van Volksgezondheid., 1950-1953; 243
    - "Curriculum vitae", houdende overzicht van zijn activiteiten met verslagen van studiereizen naar Engeland en de Verenigde Staten., 1955-1965; 244
    - Tekst van een artikel over de Volksgezondheidsnota 1966., 245
    - Stukken betreffende de instelling en opheffing van het ministerie van Volksgezondheid en Milieuhygiëne., 1971-1982; 246
    - Stukken betreffende de politieke beraadslagingen van het rapport van de Staatscommissie Alternatieve Geneeswijzen., 1981-1984; 247
    - Tekst van een voorontwerp van wet op de beroepen in de individuele gezondheidszorg., Z.j.; 248
  - Universitaire aangelegenheden, 2.
    - Tekst van een rede, uitgesproken bij de crematie van dr. J. Goedbloed, curator van de Leidse Universiteit., 11 februari 1974; 249
    - Stukken betreffende protesten van Muntendam tegen plannen van het ministerie van Onderwijs en Wetenschappen tot opheffing van de tandheelkundige faculteit aan de Universiteit van Utrecht., 1983-1984; 250
    - Ingekomen nota over het vraagstuk van de School of public health bij de Nederlandse Vereniging voor Algemene Gezondheidszorg, met correspondentie., 1983-1984; 251
    - Stukken betreffende een bijdrage aan het Liber Amicorum van de Wageningse hoogleraar G.A. Kooy., 1984; 252
  - Medisch-ethische vraagstukken, 3.
    - Stukken betreffende abortus, anticonceptie en geboortebeperking, 1983-1984; 253
    - Stukken betreffende de Nederlandse Vereniging voor Vrijwillige Euthanasie., 1978-1984; 254
    - Stukken betreffende artikelen, kringen en conferenties over alternatieve geneeswijzen., 1981-1984; 255
    - Stukken betreffende de opening van produktiewerkplaatsen van het homeopatisch laboratorium Biohorma b.v. door Muntendam., 1984; 256
    - Stukken betreffende een symposium over geriatrie met documentatie over bejaardenzorg en preventie van ouderdomskwalen., 1984; 257
    - Stukken betreffende het Koningin Wilhelminafonds en de prof. dr. P. Muntendamprijs., 1984-1985; 258
    - Stukken betreffende de schenking van een landrover door de Rotary-Club aan de Nederlandse Vereniging voor Leprabestrijding., 1984; 259
    - Stukken betreffende een artikel van Muntendam over werkloosheid onder artsen, in Medisch Contact., 1984; 260
  - Generalia en personalia, 4.
    - Stukken betreffende diverse artikelen en ingezonden stukken., 1953-1984; 261
    - Stukken betreffende zijn 60-jarig artsenjubileum en zijn memoires, getiteld "Zestig jaar in de gezondheidszorg"., 1984; 262-265
      - Briefwisseling., 262
      - Manuscripten en drukproeven., 263
      - Verzamelde foto's., 264
      - "Zestig jaar in de gezondheidszorg, herinneringen van een werker in de volksgezondheid", 103 bladzijden, Assen/Maastricht 1984, 265
    - Stukken betreffende een audiovisueel vraaggesprek ten behoeve van prof. dr Du Moulin, hoogleraar in de geschiedenis der geneeskunde in Nijmegen., 1983-1984; 266
- AANVULLING 1986, E.
  - Stukken betreffende adviezen van Muntendam over demografische publicaties en interviews met hem over het bevolkingsvraagstuk., 1985; 267
  - Ingekomen recensies van "60 jaar in de gezondheidszorg.", 1985; 268
  - Briefwisseling naar aanleiding van rapporten over reorganisatie van de opleiding in de tandheelkunde aan de universiteit van Utrecht., 1984-1985; 269
  - Stukken betreffende commentaren van Muntendam op de euthanasiediskussie., 1985; 270
  - Stukken betreffende voorstellen tot de oprichting van kuuroorden, waaronder een Centrum voor Geïntegreerde Geneeswijzen in Winterswijk., 1984-1985; 271
  - Briefwisseling over de Nederlandse Stichting voor Leprabestrijding., 1985; 272
  - Stukken betreffende een ingezonden artikel van Muntendam in Medisch contact tegen het instellen van onderzoeken naar de geneeswijze van dr. C. Moerman tegen kanker., 1985; 273
  - Stukken betreffende adviezen bij de kandidatuur van de Dr. P. Muntendam-prijs., 1985-1986; 274
  - Stukken betreffende een namens bewoners van de flat Nieuw Clingendael opgesteld protest tegen geluidshinder door explosies van de schietbaan van de kazerne van de Waalsdorperweg., 1985; 275
  - Stukken betreffende alternatieve geneeswijzen., 1985; 276
  - Stukken betreffende een voorwoord van Muntendam in de verzamelbundel gerontologische opstellen onder de titel Oud., 1985; 277
  - Stukken betreffende herdenkingsartikelen voor collegae., 1985; 278
  - Correspondentie met Frico/Domo consumptiemelkbedrijven over de kwaliteit van het produkt Bessola., 1985; 279
  - Diversen: correspondentie met geneeskundige verenigingen, stukken betreffende redevoeringen en interviews, officieuze briefwisseling., 1985; 280